【裁判字號】    89,毒抗,1142
【裁判日期】    891206
【裁判案由】    毒品危害防制條例
【裁判全文】
臺灣高等法院刑事裁定                  八十九年度毒抗字第一一四二號
    抗  告  人
    即  被  告  甲○○
    選任辯護人  鄭洋一
右抗告人，因違反毒品危害防制條例案件，不服台灣宜蘭地方法院中華民國八十九年
十月二十四日所為撤銷停止戒治之裁定（八十九年度毒聲字第一０一三號），提起抗
告，本院裁定如左：
    主    文
抗告駁回。
    理    由
一、本件抗告意旨略以：抗告人於停止戒治交付保護管束期間，曾經觀護人鄭水勇准
    延至八十九年九月十三日報到作尿液採驗，奈何當日因慢性肝炎突然暈厥不省人
    事，經家人送醫急救住院，並以口頭報告觀護人知悉，事後亦經呈送診斷證明書
    ，而抗告人又於八十九年十月十七日具狀陳明因長期不明腹痛，經醫師診斷須住
    院詳細檢查找出病因治療，此亦有診斷證明書可參，是抗告人乃因身體健康因素
    ，常往返醫院，甚且尚須住院觀察、治療，並非無故不報到，原審竟認抗告人違
    反保護管束應遵守事項情節重大，撤銷停止戒治，令入戒治處所施以強制戒治，
    實有未合，為此提起抗告云云。
二、按停止戒治交付保護管束期間，其違反保護管束應遵守事項情節重大者，得由檢
    察官聲請法院裁定撤銷停止戒治，毒品危害防制條例第二十二條第二項定有明文
    。查本件被告甲○○因施用毒品案件，於台灣宜蘭戒治所施以強制戒治時，經台
    灣宜蘭地方法院依台灣宜蘭地方法院檢察署檢察官之聲請，而以八十九年度毒聲
    字第六六四號裁定停止戒治，所餘期間交付保護管束，其保護管束期間自八十九
    年七月十五日起迄九十年一月十九日止，有台灣宜蘭地方法院檢察署檢察官保護
    管束指揮書在卷可憑，詎被告除於出所後二十四小時向執行保護管束之觀護人報
    到一次外，嗣即未按時報到，並迭以身體欠佳須治療為由不來報到，且託各類人
    物前來關說，均遭拒絕，經該署對其告誡，並命警協助執行強制到場亦未果等情
    ，有台灣宜蘭地方法院檢察署告誡函、台灣宜蘭地方法院檢察署執行保護管束情
    況訪視報告表、台灣宜蘭地方法院檢察署觀護人執行施用毒品犯受保護管束人強
    制到場（強制採驗尿液）報告書及宜蘭縣警察局蘇澳分局八十九年九月二十日澳
    警刑字第八七三四號函等各乙份在卷可稽，茲查被告於受保護管束期間遵期前往
    接受採驗尿液，並非何等費時困難之事，縱被告未能於受通知之日前往報到，亦
    可於事後擇期前往，惟何以被告竟僅於甫受保護管束之初報到一次外，嗣即就通
    知接受採驗尿液均置之不理，其間並以因病住院治療為由拒不報到（被告所提出
    之診斷證明書，其生病固屬事實，惟並非長期住院接受治療，在受保護管束之數
    月間，並非均無從前往報到接受採驗尿液），且居無定所，雖對其告誡及命警協
    助執行強制到場，亦均未能使其到場，是其違反保護管束應遵守事項情節重大，
    原審因而依台灣宜蘭地方法院檢察署檢察官之聲請，依毒品危害防制條例第二十
    二條第二項之規定，對被告撤銷停止戒治，令人戒治處所施以強制戒治，經核於
    法並無不合，被告執上揭抗告意旨指摘原審裁定不當，尚難認有理由，應予駁回
    。
據上論斷，應依刑事訴訟法第四百十二條，裁定如主文。
中      華      民      國    八十九    年     十二     月      六      日
                              臺灣高等法院刑事第三庭
                                  審判長法  官  張  連  財
                                        法  官  李  英  勇
                           法  官  張  傳  栗
右正本證明與原本無異。
不得再抗告。
                                        書記官  王  秀  雲
中      華      民      國    八十九    年     十二     月      七      日


司法院資訊處製作；財團法人民間司法改革基金會備份。
